【裁判字號】    97,抗,742
【裁判日期】    970710
【裁判案由】    定應執行刑
【裁判全文】
臺灣高等法院臺中分院刑事裁定           97年度抗字第742號
抗  告  人  臺灣彰化地方法院檢察署檢察官
受  刑  人  甲○○
上列聲請人因受刑人定應執行刑案件，不服臺灣彰化地方法院民
國97年5月30日第一審裁定（97年度聲字第649號）提起抗告，本
院裁定如下：
    主  文
原裁定撤銷。
甲○○因犯如附表所示各罪所處之刑，應執行有期徒刑拾月又拾
伍日。
    理  由
一、本件抗告意旨略以：受刑人甲○○因犯如附表所示等3罪，
    先後經判決確定如附表所示，依據中華民國九十六年罪犯減
    刑條例第2條第1項第3款、第2項前段之規定，視為減刑如附
    表所示，應依刑法第53條及第51條第5款規定，定其應執行
    之刑，原審以受刑人於假釋期滿後，其所犯之罪均視為已執
    行完畢，並無適用中華民國九十六年罪犯減刑條例所定視為
    減刑之餘地，顯有未適用法則之違法，爰依刑事訴訟法第
    403條第1項規定提起抗告，請撤銷原裁定，發回原審法院更
    為適當之裁定。
二、原審裁定意旨略以：
  (一)按數罪併罰，有二裁判以上者，依刑法第五十一條之規定，
    定其應執行之刑，同法第五十三條定有明文。該條所規定「
    定其應執行刑」之情形，自以二裁判以上數罪尚未全部執行
    完畢者為限，若已全部執行完畢，即不得重複作為定執行刑
    之基礎。又依中華民國九十六年罪犯減刑條例第2條第2項前
    段規定：「緩刑或假釋中之人犯，於本條例施行之日起，視
    為已依前項規定減其宣告刑，毋庸聲請裁定減刑。」。意即
    ，如受刑人於假釋期滿後，其所犯之罪均視為已執行完畢，
    自無適用上開減刑或視為減刑規定之餘地，即無就所減之刑
    重定應執行刑可言。
  (二)本件受刑人甲○○因犯如附表所示之罪，先後經判處如附表
    所示之刑，均已確定在案，並經裁定應執行有期徒刑1年9月
    確定。受刑人於民國（下同）96年5月22日因縮短刑期假釋
    出監並付保護管束，並於96年11月21日因保護管束縮刑期滿
    ，且未經撤銷假釋等情，此有臺灣高等法院被告前案紀錄表
    乙份附卷可稽。是受刑人上開應執行有期徒刑1年9月既已視
    為執行完畢，自無適用中華民國九十六年罪犯減刑條例有關
    視為減刑規定，並就所減之刑重定應執行刑之餘地，聲請人
    之上開聲請，於法不合，應予駁回云云。
三、按裁判確定前犯數罪者，併合處罰之；數罪併罰宣告多數有
    期徒刑者，於各刑中之最長期以上，各刑合併之刑期以下，
    定其應執行之刑；刑法第50條、第51條第5款分別定有明文
    。次按犯罪在96年4月24日以前者，除本條例另有規定外，
    有期徒刑減其刑期二分之一；緩刑或假釋中之人犯，於本條
    例施行之日起，視為已依前項規定減其宣告刑，毋庸聲請裁
    定減刑；依本條例應減刑之罪，已經判決確定尚未執行或執
    行未完畢者，由檢察官或應減刑之人犯聲請最後審理事實之
    法院裁定之；本條例自96年7月16日施行。中華民國96年罪
    犯減刑條例第2條第1項第3款、第2項前段、第8條第1項、第
    16條，亦分別定有明文。是依該條例應減刑之案件，於96年
    7月16日減刑條例施行時，尚未執行完畢之案件，檢察官或
    應減刑人犯即可聲請法院，依視為減刑後刑期定其應執行刑
    。經查：受刑人甲○○於附表所示日期犯如附表所示之罪，
    經分別判處如附表所示之刑，並經定應執行有期徒刑1年9月
    確定在案。而受刑人雖於96年5月22日縮短刑期假釋出監，
    並交付保護管束，且於96年11月20日保護管束期滿，並未經
    撤銷假釋，其所餘刑期視為已執行完畢論，有臺灣高等法院
    被告前案紀錄表、臺灣彰化地方法院檢察署檢察官95年度執
    更丁字第280號執行指揮書附執行卷可稽。然受刑人所犯如
    附表所示之罪，犯罪時間既均在96年4月24日以前，即合於
    減刑條件；且其於96年7月16日減刑條例施行時尚未執行完
    畢，又因假釋中受有保護管束之宣告，其原受宣告之數罪刑
    ，既符合減刑規定並視為減刑，即應就視為減刑後之刑，另
    定其應執行刑，俾便縮短其保護管束期間之執行，以免剝奪
    其視為減刑之利益。本件抗告人聲請時，雖受刑人保護管束
    期間業已屆滿，惟若減刑後另定執行刑，則受刑人之執行期
    滿日可提前，就受刑人日後若再犯罪是否為累犯或可否為緩
    刑之宣告，仍有其法律上之實益存在，故為受刑人之利益計
    ，仍應予准許。是抗告人就受刑人所犯附表所示之罪，依法
    視為減刑後之刑聲請定其應執行之刑，即無不合。乃原審未
    察而駁回其聲請，尚有未當。抗告意旨指摘原裁定不當，為
    有理由，應由本院將原裁定撤銷，並定其應執行之刑如主文
    所示。
四、據上論斷，應依刑事訴訟法第413條，中華民國96年罪犯減
    刑條例第2條第1項第3款、第2項前段、第10條第2項，修正
    前刑法第51條第5款，裁定如主文。
中    華    民    國    97    年    7    月   10    日
            刑事第六庭  審判長法  官  李  文  雄
                              法  官  邱  顯  祥
                              法  官  林  靜  芬
上列正本證明與原本無異。
如不服本裁定，得於收受送達後五日內向本院提出抗告書狀（須
附繕本）。
                              書記官  高  勳  楠
中    華    民    國    97    年    7    月   10    日
受刑人甲○○（視為減刑）定應執行刑案件一覽表
┌────────┬──────────┬──────────┬──────────┐
│編            號│         1          │         2          │          3         │
├────────┼──────────┼──────────┼──────────┤
│罪            名│毒品危害防制條例連續│毒品危害防制條例連續│竊盜                │
│                │施用第二級毒品      │施用第一級毒品      │                    │
├────────┼──────────┼──────────┼──────────┤
│宣     告     刑│有期徒刑6月         │有期徒刑8月         │有期徒刑9月         │
├────────┼──────────┼──────────┼──────────┤
│視為減刑後之宣判│有期徒刑3月         │有期徒刑4月         │有期徒刑4月又15日   │
├────────┼──────────┼──────────┼──────────┤
│犯   罪   日  期│94.01.30.起至       │94.05.月底某日起至  │94.08.14.           │
│                │94.08.07.止         │94.07.12.止         │                    │
├────────┼──────────┼──────────┼──────────┤
│偵查（自訴）機關│彰化地檢94年度毒偵字│彰化地檢94年度毒偵字│彰化地檢94年度偵字第│
│年   度   案  號│第938號             │第3606號            │6522號              │
├─┬──────┼──────────┼──────────┼──────────┤
│最│法        院│      彰化地院      │      彰化地院      │      彰化地院      │
│後├──────┼──────────┼──────────┼──────────┤
│事│案        號│94年簡上字第104號   │94年訴字第1694號    │94年易字第1130號    │
│實├──────┼──────────┼──────────┼──────────┤
│審│判  決 日 期│94.10.18.           │94.10.24.           │94.10.24.           │
├─┼──────┼──────────┼──────────┼──────────┤
│確│法        院│      彰化地院      │      彰化地院      │      彰化地院      │
│定├──────┼──────────┼──────────┼──────────┤
│判│案        號│94年簡上字第104號   │94年訴字第1694號    │94年易字第1130號    │
│決├──────┼──────────┼──────────┼──────────┤
│  │判決確定日期│94.11.07.           │94.11.18.           │94.11.21.           │
├─┴──────┼──────────┼──────────┼──────────┤
│ 所  犯  法  條 │毒品危害防制條例第10│毒品危害防制條例第10│刑法第321條第1項第2 │
│                │條第2項             │條第1項             │款                  │
├────────┼──────────┼──────────┼──────────┤
│ 備          註 │彰化地檢94年度執字第│彰化地檢94年度執字第│彰化地檢95年度執字第│
│                │4831號              │4813號              │105號               │
└────────┴──────────┴──────────┴──────────┘


司法院資訊處製作；財團法人民間司法改革基金會備份。
